臺灣屏東地方法院刑事判決　　　　　　　　　　　　　　九十一年度訴字第六二號
　　公　訴　人　臺灣屏東地方法院檢察署檢察官
　　被　　　告　甲○○
　　選任辯護人　蘇精哲
　　被　　　告　丁○○
右列被告因公共危險案件，經檢察官提起公訴（九十年度偵字第一八七八號），本院
判決如左：
    主  文
甲○○服用酒類，不能安全駕駛動力交通工具而駕駛，處有期徒刑月，如易科罰金
，以佰元折算壹日；又共同壅塞陸路，致生往來之危險，處有期徒刑月，如易科
罰金，以佰元折算壹日；應執行有期徒刑伍月，如易科罰金，以佰元折算壹日。
緩刑年。
丁○○共同壅塞陸路，致生往來之危險，處有期徒刑月，如易科罰金，以佰元折
算壹日。緩刑貳年。
    事  實
一、甲○○、丁○○及另多名友人於民國九十年三月十七日晚上，在屏東縣屏東市○
    ○路「白宮ＫＴＶ」店內飲用酒類啤酒後，因見丁○○女友蘇慧娟被不明之飆車
    族以酒瓶砸傷，渠等均已呈酒醉狀態而不能安全駕駛動力交通工具，又均明知飆
    車足使參與道路交通之公眾生往來危險，竟於酒後萌飆車尋仇之念頭，而基於共
    同犯意之聯絡，於同日晚上十一時許，由甲○○騎乘車號ＺＹＱ─六四六號輕型
    機車，並帶鐵管一支護身，後載丁○○在屏東市○○路、忠孝路、勝利路、信
    義路等市區道路，與其餘由不詳姓名人所騎乘之另六、七部機車，以占據車道蛇
    行，且以時速四、五十公里以上速度狂飆，嚴重影響路人及參與道路交通公眾之
    安全，而以此方法致生陸路往來之危險。嗣翌（十八）日凌晨一時四十分許，飆
    至忠孝路與信義路之交岔路口時，始經警攔截查獲，並由員警當場施以口呼氣方
    式酒精濃度測試，發現甲○○、丁○○二人其酒精濃度測定值分別達０．五八毫
    克及一．二六毫克，顯已超出標準值。
二、案經屏東縣警察局屏東分局移送台灣屏東地方法院檢察署檢察官偵查起訴。
    理  由
一、訊據被告甲○○固坦承於右記時地酒後駕駛前揭機車之情事，惟與被告丁○○均
    均矢口否認有何飆車之公共危險犯行，被告甲○○辯稱略以：我與丁○○是騎乘
    機車要去找打我後腦之仇家，並沒有與人一起飆車，沒有蛇行，也不認識其他騎
    乘機車的人，我只是逆向行駛而已等云云，而被告丁○○則辯稱略以：我當時喝
    醉了，不知道發生何事，並沒有參與飆車，鐵管是因星期六較亂，且甲○○曾被
    砍過，是做防身之用，甲○○並沒有仇家等云云。經查：
  (一)被告甲○○於右記時地服用酒類，不能安全駕駛動力交通工具而駕駛之事實，除
    被告自白外，又被告經警實施酒精濃度檢測，測定值為每公升酒精濃度○點五八
    毫克，復於查獲後，被告甲○○劃定直線無法正常行走、直線測試時腳步不穩等
    情事，亦有酒精含量測試結果及測試觀察紀錄表各一紙在卷可按，足認被告甲○
    ○酒後反應能力較差，確已不能安全駕駛動力交通工具。
  (二)被告甲○○、丁○○及蘇慧娟（丁○○之女友）等人，於九十年三月十七日晚上
    九時許，在屏東市○○路「白宮ＫＴＶ」飲酒後，約至晚上十一時許離開白宮Ｋ
    ＴＶ時，蘇慧娟被不明飆車族以酒瓶砸到頭部而受傷，被告甲○○遂載被告丁○
    ○遂騎乘前揭機車，跟隨飆車族之後，欲指認係何人砸傷蘇慧娟等情，亦據被告
    甲○○、丁○○於本院審理時及偵查中自白不諱，核與證人蘇慧娟到庭具結證述
    之情節相符。另被告甲○○於本院審理時也坦承我有認飆車族的人二、三個，但
    都不是打我們的人等語，足認被告甲○○、丁○○當時與飆車族是行駛在一起，
    雖渠等是為尋找砸傷蘇慧娟之人，但主觀上仍有妨害公眾往來之犯意。
  (三)證人即現場查獲本案之員警丙○○於偵查中證稱：「我們在勝利路及忠孝路口看
    到他們呼嘯蛇行而過，有十餘台，整條路好像是他們的，時速應有六十公里以上
    ，且向我們叫嘯，我們三台車三個人圍堵，在信義路抓到甲○○，而丁○○由甲
    ○○附載著，蔡某當時已酒醉，鐵棒是在甲○○身上查到，鐵棒插在身上，他是
    最後一台，所以被我三台堵到」等語（見偵查卷第六頁背面）。證人即現場查獲
    本案之員警乙○○於本院審理時經選任辯護人詰問證述：「當他們看到我們時，
    判斷時速大約是四、五十公里。」「因為發現有七、八部飆車機車時，他們（被
    告二人）就是其中的一部。」復經本院訊問時證述：當時整批人經過時有很多人
    叫囂，且又蛇行騎車，而二位被告也是其中裡面的一部機車，而整群機車經過時
    也都是蛇行騎車等語。已足徵被告二人當天確有騎機車同時另有其他七、八輛機
    車高速行駛在人車壅塞之屏東市○○路、信義路、忠孝路、勝利路等市區道路上
    ，且信義路、忠孝路、勝利路均為二向車道，被告與其他七、八輛機車同時在一
    向車道內高速蛇行，況被告遇警而路檢而逆向行駛等情，亦據被告甲○○自承不
    諱，被告二人而後於偵查中及本法院審理時均堅決否認飆車之事實，無非卸責之
    詞，且被告甲○○係為被告丁○○之女友被砸傷，才騎機車載被告丁○○共同飆
    車尋仇，雖被告丁○○因酒醉為被告甲○○所附載，並無實際參與飆車，惟與被
    告甲○○間，有犯意之聯絡，應認共同正犯，是本件事證明確，被告二人犯行洵
    堪認定。
二、刑法第一百八十五條第一項致生往來之危險罪，固係採具體危險制，只須被告之
    行為，造成公眾往來之危險之狀況為已足，不以全部損壞、壅塞或發生實害為要
    ，亦即只須以其他方法，有造成公眾往來之危險之狀況即屬相當（最高法院七十
    九年台上字第二二五○號判決參照）。按行車速度在市區道路，時速不得超過四
    十公里，道路交通安全規則第九十三條定有明文。而飆車雖為一新名詞，關於其
    速度尚未有一定之認定標準，惟其往返疾駛於同一路段超越限速，足生往來交通
    危險之含義，殆為眾所共知，殊無爭議自非不得歸納入刑法第一百八十五條第一
    項「以其他方法致生往來危險」之中（最高法院七十七年台上字第二四五九號判
    決意旨參照）。查被告二人與不詳姓名之多數人，在人車往來頻繁之屏東市市區
    路段，分別以時速四、五十公里速度疾速蛇行飆車，復明知其飆車行為將足以生
    交通往來危險，核被告二人所為係犯刑法第一百八十五條之壅塞陸路，致生往來
    之危險罪。被告二人與其他不詳姓名約之飆車族間，有犯意聯絡及行為分擔，為
    共同正犯。另被告甲○○酒醉駕車，係犯刑法第一百八十五條之三之公共危險罪
    。又被告甲○○所犯前揭二罪，犯罪各別，罪名不同，應分論併罰。公訴人認被
    告甲○○所犯前揭二罪係想像競合犯，顯係誤會，併此敘明。爰審酌被告二人酒
    醉後與其他飆車族共同佔據道路蛇行，不顧其他車輛及路人之行駛安全，足以影
    響其他參與道路交通公眾之安全，且政府再三宣導，並嚴加取締，猶不顧道路交
    通公眾之權益，殊有不該，且犯後飾詞圖卸，態度欠佳，惟念渠等尚屬年輕，思
    慮未周，因一時衝動而飆車等一切情狀，各量處如主文所示之刑，並定應執行刑
    及諭知易科罰金之折算標準。查被告二人均未曾受有期徒刑以上刑之宣告，有台
    灣高等法院被告全國前案紀錄表可稽，因一時失慮衝動而飆車，經此偵審程序，
    應知警惕諒無再犯之虞，本院認所宣告之刑，以暫不執行為適當，併諭知緩刑，
    以勵自新。
據上論斷，應依刑事訴訟法第二百九十九條第一項前段，刑法第二十八條、第一百八
十五條第一項、第一百八十五條之三、第四十一條第一項前段、第五十一條第五款、
第七十四條第一款，罰金罰鍰提高標準條例第一條前段、第二條，判決如主文。
中      華      民      國      九十一      年      三      月    七    日
                                          法  官    羅森德
右正本證明與原本無異。
如不服本判決應於收受本判決後送達後十日內向本院提出上訴書狀，其未敘述上訴理
由者，並得於提起上訴後十日內向本院補提理由書狀（均須按他造當事人之人數附繕
本 ）「切勿逕送上級法院」
                                          書記官   劉音利
中      華      民      國      九十一      年      三      月    七    日
中華民國刑法第二十八條
 (共同正犯)
二人以上共同實施犯罪之行為者，皆為正犯。
中華民國刑法第一百八十五條
 (妨害公眾往來安全罪)
損壞或壅塞陸路、水路、橋樑或其他公眾往來之設備或以他法致生往來之
危險者，處五年以下有期徒刑，拘役或五百元以下罰金。
因而致人於死者，處無期徒刑或七年以上有期徒刑。致重傷者，處三年以
上十年以下有期徒刑。
第一項之未遂犯罰之。
中華民國刑法第一百八十五條之三
服用毒品、麻醉藥品、酒類或其他相類之物，不能安全駕駛動力交通工具
而駕駛者，處一年以下有期徒刑、拘役或三萬元以下罰金。
中華民國刑法第四十一條
犯最重本刑為五年以下有期徒刑以下之刑之罪，而受六個月以下有期徒刑
或拘役之宣告，因身體、教育、職業、家庭之關係或其他正當事由，執行
顯有困難者，得以一元以上三元以下折算一日，易科罰金。但確因不執行
所宣告之刑，難收矯正之效，或難以維持法秩序者，不在此限。
併合處罰之數罪，均有前項情形，其應執行之刑逾六月者，亦同。
中華民國刑法第五十一條
 (數罪併罰之方法)
數罪併罰，分別宣告其罪之刑，依左列各款定其應執行者：
一  宣告多數死刑者，執行其一。
二  宣告之最重刑為死刑者，不執行他刑。但從刑不在此限。
三  宣告多數無期徒刑者，執行其一。
四  宣告之最重刑為無期徒刑者，不執行他刑。但罰金及從刑不在此限。
五  宣告多數有期徒刑者，於各刑中之最長期以上，各刑合併之刑期以下
    ，定其刑期。但不得逾二十年。
六  宣告多數拘役者，比照前款定其刑期。但不得逾四個月。
七  宣告多數罰金者，於各刑中之最多額以上，各刑合併之金額以下，定
    其金額。
八  宣告多數褫奪公權者，僅就其中最長期間執行之。
九  宣告多數沒收者，併執行之。
一○  依第五款至第九款所定之刑，併執行之。
中華民國刑法第七十四條
 (緩刑要件)
受二年以下有期徒刑、拘役或罰金之宣告，而有左列情形之一，認為以暫
不執行為適當者，得宣告二年以上五年以下之緩刑，其期間自裁判確定之
日起算：
一  未曾受有期徒刑以上刑之宣告者。
二  前受有期徒刑以上刑之宣告，執行完畢或赦免後，五年以內未曾受有
    期徒刑以上刑之宣告者。
